【裁判字號】    99,訴,450
【裁判日期】    990525
【裁判案由】    妨害風化
【裁判全文】
臺灣高雄地方法院刑事判決               99年度訴字第450號
公  訴  人  臺灣高雄地方法院檢察署檢察官
被      告  甲○  
上列被告等因妨害風化案件，經檢察官提起公訴（99年度偵字第
608 號），本院判決如下：
    主  文
甲○犯圖利容留性交罪，處有期徒刑肆月，如易科罰金，以新臺
幣壹仟元折算壹日。
    事  實
一、甲○在高雄市○○區○○路171 號經營家庭理髮，基於意圖
    使女子與他人為性交而媒介、容留以營利之犯意，於民國98
    年12月22日下午1 時30分許，媒介並容留向其分租房間之大
    陸籍女子鄭九香在上址1 樓後方房間內，以新臺幣（下同）
    800 元之代價，與男客楊安然從事俗稱「全套」，即以兩性
    生殖器接合方式為性交之性交易，並由甲○以租金為名向鄭
    九香收取不詳金額對價以為營利。嗣於同日下午2 時許，為
    警持本院核發之搜索票至上址1 樓後方房間內實施搜索，當
    場查獲已開始進行性交易而相互撫摸性器，尚未及以性器接
    合之鄭九香與楊安然二人，扣得保險套11個。
二、案經高雄市政府警察局小港分局報告臺灣高雄地方法院檢察
    署檢察官偵查起訴。
    理  由
壹、證據能力部分：按被告以外之人於審判外之陳述，雖不符刑
    事訴訟法第159 條之1 至之4 之規定，然經當事人於審判程
    序同意作為證據，法院審酌該言詞陳述或書面陳述作成時之
    情況，認為適當者，亦得為證據，刑事訴訟法第159 條之5
    第1 項定有明文。本判決後開引用具有傳聞證據性質之證據
    資料，已經檢察官、被告於審理期日同意為證據使用，是其
    縱無刑事訴訟法第159 條之1 至第159 條之4 或其他傳聞法
    則例外之情形，亦經本院審酌該證據作成之情況，既無違法
    取得情事，復無證明力明顯過低等情形，以得供做法院判斷
    事實之依據為適當，認為均有證據能力，得為證據。
貳、實體部分：
一、訊據被告甲○於本院審理時雖矢口否認有前揭犯罪事實，辯
    稱：伊在上址經營理髮店，並將1 樓後方房間租予鄭九香使
    用，本件案發時伊在睡覺，不知楊安然何時進入屋內，對渠
    二人之行為亦不知情云云。惟查：
  (一)前揭時地高雄市政府警察局小港分局係因接獲檢舉，向本院
    聲請核發搜索票至上址進行搜索，當場在上開房間內查獲甫
    經安排洗澡完畢，已開始與鄭九香進行性交易而相互撫摸性
    器，尚未及以性器接合之楊安然，扣得保險套11個等情，除
    據證人楊安然於警詢、偵查中證述在卷（偵卷第11頁至第14
    頁、第57頁），並有高雄市政府警察局小港分局解送人犯報
    告書、搜索票、現場及採證照片10幀、扣案保險套11個附卷
    可參。
  (二)被告甲○雖執上開情詞辯解，證人鄭九香於警詢中亦附和其
    詞陳稱：不知楊安然何時進入房內，伊與楊安然二人只是在
    房間內聊天云云（偵卷第8 頁），然前揭時地楊安然係第二
    次前往上址與鄭九香進行全套性交易（前一次未據起訴），
    雙方約定之代價為每次800 元等情，業據證人楊安然於警詢
    中陳述綦詳（偵卷第13頁、第57頁），事發前楊安然並為被
    告甲○親自招呼引領，而與鄭九香一同進入房間等情，並據
    證人即同時在場目擊之蔣志香於警詢及偵查中證述明確（偵
    卷第17頁、第57頁），衡情，姑不論被告甲○辯稱在上址前
    廳經營家庭理髮，對於不明男子在光天化日下穿堂入室，深
    入後廳房間竟全不知情，與事理已然有違；證人鄭九香證稱
    與楊安然全無干係，並不知其如何進入，卻無端與之單獨坐
    在房間床上聊天云云，猶與常情不符；茲以證人蔣志香與楊
    安然與被告甲○既無仇隙，原無干冒偽證重罪而構陷誣攀之
    理，證詞均可憑信，是足證被告甲○前開所辯，均係飾卸之
    詞，不足採信。
  (三)綜上所述，被告前揭媒介並容留男女為性交以營利之犯行，
    堪予認定。本件被告犯罪事證，應依法論科。
二、按刑法第231 條第1 項所謂容留，係指供給性交或猥褻者之
    場所；至於媒介，係指在兩方間介紹為性交或猥褻之行為而
    言，兩者雖屬觸犯同一法條，其罪名究有區別，不容混淆；
    又意圖使男女與他人性交或猥褻之行為，而引誘、容留或媒
    介以營利者，其處罰之對象為引誘、容留或媒介之人，犯罪
    構成要件乃以行為人主觀上有營利及使男女與他人為性交或
    猥褻行為之犯意，客觀上有引誘、容留或媒介之行為為已足
    ，屬於形式犯。故行為人只要以營利為目的，有使男女與他
    人為性交或猥褻行為之意圖，而著手引誘、容留或媒介行為
    ，即構成犯罪；至該男女與他人是否有為性交或猥褻之行為
    ，則非所問，亦不以媒介行為人取得財物或利益，始足當之
    。是其犯罪係即時完成，無待任何具體有形之結果可資發生
    ，性質上與未遂犯並不相容，應無未遂犯可言，最高法院著
    有96年度臺上字第707 號、98年度臺上字第862 號判決可資
    參照。本件被告甲○提供性交之場所並媒介鄭九香與男客性
    交以營利，雖其媒介者著手性交易而尚未及以性器接合完成
    性交行為即為警查獲，核其所為仍係犯刑法第231 條第1 項
    之圖利容留性交罪。被告甲○媒介復容留女子與男客為性交
    或猥褻行為，其媒介之低度行為為容留之高度行為所吸收，
    不另論罪。
三、爰審酌被告甲○之年齡、品行、智識能力、犯罪動機、情狀
    、手段、侵害法益之程度，其為31年9 月24日出生、未曾受
    國民義務教育、以理髮為業之人，有警詢年籍資料附卷可參
    ，本件犯罪時年67歲，前無因犯罪經法院判刑確定之紀錄，
    有臺灣高等法院被告前案紀錄表、臺灣高雄地方法院檢察署
    刑案資料查註紀錄表在卷可按，素行尚可，並考量其為貪圖
    小利而犯罪營利之動機，以所營家庭理髮店內房間為容留並
    媒介男女為性交處所之手段與規模，對於社會善良風俗所生
    侵害之程度，及其犯罪後態度等一切情狀，量處如主文所示
    之刑，又審酌其年齡、職業、收入、社會地位等節，諭知易
    科罰金之折算標準如主文所示，以資儆懲。
四、扣案保險套11個既不能證明為被告所有，依其物之性質亦非
    屬於違禁物或其他依法應沒收之物，爰不另為沒收之諭知，
    附此敘明。
據上論斷，應依刑事訴訟法第299 條第1 項前段，刑法第231 條
第1 項、第41條第1 項，刑法施行法第1 條之1 ，判決如主文。
本案經檢察官李茂增到庭執行職務
中    華    民    國    99    年    5     月    25    日
              刑事第十九庭  審判長  法  官  陳志銘
                                    法  官  吳芝瑛
                                    法  官  陳松檀
上正本證明與原本無異。
如不服本判決應於收受本判決後送達後10日內向本院提出上訴書
狀，其未敘述上訴理由者，並得於提起上訴後10日內向本院補提
理由書狀（均須按他造當事人之人數附繕本）「切勿逕送上級法
院」
中    華    民    國    99    年    5     月    25    日
                                    書記官  彭帥雄
附錄本判決論罪之法條：
中華民國刑法第231條
意圖使男女與他人為性交或猥褻之行為，而引誘、容留或媒介以
營利者，處5 年以下有期徒刑，得併科10萬元以下罰金。以詐術
犯之者，亦同。
公務員包庇他人犯前項之罪者，依前項之規定加重其刑至二分之
一。

司法院資訊處製作；財團法人民間司法改革基金會備份。
